【裁判字號】    90,訴,797
【裁判日期】    901016
【裁判案由】    偽造文書
【裁判全文】
臺灣桃園地方法院刑事判決                            九十年度訴字第七九七號
    公  訴  人  臺灣桃園地方法院檢察署檢察官
    被      告  甲○○
右列被告因偽造文書案件，經檢察官提起公訴（八十九年度偵字第一五０五七號），
本院判決如左：
    主  文
本件公訴不受理。
    理  由
一、公訴意旨詳如起訴書所載（如附件）。
二、按同一案件繫屬於有管轄權之數法院者，由繫屬在先之法院審判之，又依刑事訴
    訟法第八條之規定不得為審判者，應諭知不受理之判決，且該不受理之判決，得
    不經言詞辯論為之，刑事訴訟法第八條前段、第三百零三條第七款、第三百零七
    條分別定有明文。
三、經查，本件被告甲○○被訴「基於偽造文書之概括犯意，先於八十九年二月初某
    日，在臺北市○○區○○路九十七號三立通訊行內，在未得郎玉麟及許世金、沈
    乃誠、徐端英、戴淑珠等人之同意，冒用郎玉麟（另由臺灣士林地方法院檢察署
    檢察官為不起訴處分）之名義，同時、同地接續偽填郎玉麟代辦許世金、沈乃誠
    、徐端英、戴淑珠、曾小玲等人申請「臺灣大哥大股份有限公司行動電話服務申
    請書」之私文書五份，並偽簽郎玉麟、許世金、沈乃誠、徐端英、戴淑珠、曾小
    玲等人之署押於其上，足以生損害於郎玉麟及許世金等人之權益，嗣於八十九年
    二月十八日晚間七時三十分許，經警在臺北市○○○路四十一巷一弄七號二樓查
    獲，並自其身上起出許世金等五人之偽造申請書五份及其自不詳處所取得之徐端
    英、沈乃誠、戴淑珠、曾小玲等四人之身分證影本四張、許世金之駕駛執照影本
    及曾小玲之自用小客車行車執照影本各一紙。甲○○復承上開偽造文書之概括犯
    意，並另基於意圖為自己及第三人不法所有之概括犯意，再於八十九年五月十五
    日，持於不詳時間、在某不詳便利商店之影印機上所拾獲他人印壞棄置之楊素幸
    駕駛執照影本一紙，至桃園縣桃園市○○街四十四號一樓「中健通信企業股份有
    限公司」，冒用楊素幸名義，在「臺灣大哥大股份有限公司行動電話服務申請書
    」私文書之客戶欄內偽造楊素幸署押，內容則由不知情之承辦人員代為填載，並
    在「同意書」私文書之立同意書人欄內偽造楊素幸署押，內容亦由不知情之承辦
    人員代為填載，偽造後即持以向該公司申請0000000000號之行動電話
    門號，使不知情之臺灣大哥大股份有限公司承辦人員陷於錯誤而據以核准申請，
    足以生損害於楊素幸及臺灣大哥大股份有限公司；甲○○復於八十九年六月二十
    三日，持於不詳時間、在某不詳便利商店之影印機上所拾獲他人印壞棄置之鍾道
    洪身份證影本，至臺北市○○○路五號「奇奇通訊科技股份有限公司」冒用鍾道
    洪名義，在「臺灣大哥大股份有限公司行動電話服務申請書」私文書客戶欄內偽
    造鍾道洪署押，內容則由不知情之承辦人員代為填載，偽造後持向該公司申請0
    000000000號行動電話門號，使不知情之臺灣大哥大股份有限公司承辦
    人員陷於錯誤而據以核准申請，足以生損害於鍾道洪及臺灣大哥大股份有限公司
    。甲○○取得上開二支行動電話門號後，除供己使用外，復提供予不知情之周富
    雄（另由臺灣士林地方法院檢察署檢察官為不起訴處分）使用，於八十九年五、
    六、七月間，共計詐得新臺幣九千六百八十五元電話費之不法利益」之犯行，業
    經臺灣士林地方法院檢察署檢察官以八十九年度偵字第四二四九號案件，以被告
    涉犯刑法第二百十六條行使第二百十條之偽造私文書罪（按偽造署押部分，為偽
    造私文書之部分行為，不另論罪）、第三百三十九條第二項之詐欺得利罪等罪嫌
    ，於八十九年七月三十一日向臺灣士林地方法院提起公訴，並於同年八月二十四
    日繫屬於臺灣士林地方法院（按並經臺灣士林地方法院檢察署以九十年度偵字第
    二六三０號案件，於九十年四月二十四日移送臺灣士林地方法院併案審理），而
    上開犯行業經臺灣士林地方法院於九十年五月二十九日以八十九年度訴字第三六
    四號刑事案件，以被告所犯上開二罪間，有方法結果之牽連犯關係，應從一重之
    連續行使偽造私文書罪處斷，判處被告有期徒刑一年，該案件並上訴於臺灣高等
    法院以九十年度上訴字第二四六八號案件審理中，有前開臺灣士林地方法院八十
    九年度訴字第三六四號刑事判決及臺灣高等法院檢察署刑案紀錄簡覆表、臺灣高
    等法院被告全國前案紀錄表各一份附卷可稽。再查，本件公訴意旨亦指被告冒名
    偽造申請書據以申請行動電話門號，因認被告本件涉有刑法第二百十六條行使第
    二百十條之偽造私文書罪嫌，於九十年五月四日向本院提起公訴，本件與前揭臺
    灣士林地方法院檢察署檢察官另案提起公訴，並先繫屬於臺灣士林地方法院審理
    ，現已上訴由臺灣高等法院審理之事實，二者犯罪手段雷同，且前後時間緊接，
    所犯犯罪構成要件亦屬相同，顯係基於概括之犯意反覆為之，應屬裁判上一罪關
    係之連續犯，基於審判不可分之原則，另案繫屬在先之法院，自應一併予以審理
    論究，以避免一罪兩判。綜上，本件公訴人就與上開業已先繫屬於臺灣士林地方
    法院具有連續犯之裁判上一罪關係之本件，於九十年五月四日提起公訴，並於同
    年五月二十三日始繫屬本院，依照前開規定及說明，基於審判不可分之原則，自
    應由繫屬在先之法院併予審判，本院就本件爰不經言詞辯論，逕行諭知不受理之
    判決。
據上論斷，應依刑事訴訟法第三百零三條第七款、第三百零七條，判決如主文。
中      華      民      國    九十      年      十      月     十六     日
                                    臺灣桃園地方法院刑事第六庭
                                        法  官  曾  家  貽
右正本證明與原本無異。
如不服本判決，應於送達後十日內，向本院提出上訴狀（須附繕本）。
                                        書記官  王  元  宏
中      華    民      國    九十      年      十      月     十八     日


司法院資訊處製作；財團法人民間司法改革基金會備份。
